【裁判字號】    90,訴,61
【裁判日期】    900329
【裁判案由】    電信法等
【裁判全文】
臺灣屏東地方法院刑事判決                              九十年度訴字第六一號
    公  訴  人  臺灣屏東地方法院檢察署檢察官
    被      告  乙○○
右列被告因違反電信法等案件，經檢察官提起公訴（八十九年度偵字第六六六一號）
本院判決如左：
    主  文
乙○○意圖為自己不法之利益，以無線方式，盜用他人電信設備通信，處有期徒刑肆
月，如易科罰金，以參佰元折算壹日。
    事  實
一、乙○○於民國八十九年七月二十九日二十二時許，在屏東縣東港鎮夜市某火鍋店
    前，拾獲甲○○所有、遺落在地之ＭＯＴＯＲＯＬＡ廠牌，電話號碼為「000
    0000000」號行動電話一具，竟意圖為自己不法所有，將之據為己有、侵
    占入己，並旋意圖為自己不法之利益，明知該行動電話係他人向電信公司申請使
    用之電信設備，竟於同日二十三時二十八分許，以該行動電話撥打對外通信，而
    以無線方式盜用他人電信設備通信，因而獲得免付電話費計新台幣八十三點八五
    元之不法利益。嗣因甲○○為尋回遺失之行動電話而申請電話通信清單後，循線
    查獲。
二、案經甲○○訴由臺灣屏東地方法院檢察署檢察官偵查起訴。
    理  由
一、右揭事實，業據被告乙○○於偵、審中坦承不諱，核與告訴人甲○○於偵查中指
    述其所有之上開行動電話遺失並遭盜用之情節相符，並經本院囑託臺灣臺北地方
    法院訊問證人林美卿，亦證稱伊將其所有行動電話借予堂弟林良彥使用，林良彥
    於八十九年七月二十九日二十三時二十八分確曾接獲被告打來之電話等語，此外
    復有通話明細清單一紙附卷可稽，足見被告自白及告訴人所指均與事實相符，應
    可採信，本件事證明確，被告犯行堪予認定。
二、核被告乙○○所為，係犯刑法第三百三十七條之侵占遺失物罪及電信法第五十六
    條第一項之盜用他人電信設備通信罪。又電信法第五十六條第一項之罪，乃係刑
    法詐欺得利罪之特別法，自毋庸再論以刑法詐欺得利罪（最高法院八十八年一月
    十九日八十八年度第一次刑事庭會議決議參照）。被告所犯上開二罪，有方法結
    果之牽連關係，應從一重之盜用他人電信設備通信罪處斷。爰審酌被告犯罪動機
    、目的、手段、所生危害及盜打次數，暨告訴人請求返還時竟置之不理等一切情
    狀，量處如主文所示之刑及易科罰金之折算標準。末按，雖電信法第六十條規定
    ，犯第五十六條第一項之罪者，其電信器材不問屬於犯人與否，沒收之。然就其
    立法意旨觀之，所稱之電信器材，應指行為人用以盜接或盜用他人電信設備通信
    之有線、無線或其他電磁而言，本件被告係直接盜用撥打他人合法承租使用之電
    信通信，自無使用所謂之電信器材，而扣得前開行動電話一支，係告訴人甲○○
    所有，合法承租使用之電信通信設備，自不得依電信法第六十條規定沒收甚明，
    附此敘明。
三、另按行為後法律有變更者，適用裁判時之法律。但裁判前之法律有利於行為人者
    ，適用最有利於行為人之法律，刑法第二條第一項定有明文；查刑法第四十一條
    業經修正，並經總統於九十年一月十日公布施行，於同年月十二日生效；依修正
    前刑法第四十一條之規定：「犯最重本刑為三年以下有期徒刑以下之刑之罪，而
    受六月以下有期徒刑或拘役之宣告，因身體、教育、職業、家庭之關係或其他正
    當事由，執行顯有困難者，得以一元以上三元以下折算一日，易科罰金。」；而
    依修正後刑法第四十一條第一項前段規定：「犯最重本刑為五年以下有期徒刑以
    下之刑之罪，而受六個月以下有期徒刑或拘役之宣告，因身體、教育、職業、家
    庭關係或其他正當事由，執行顯有困難者，得以一元以上三元以下折算一日，易
    科罰金。」是本件被告違反電信法第五十六條第一項之犯行經本院諭知有期徒刑
    四月，比較新舊法之適用結果，依修正前刑法之適用結果，不得易科罰金，而依
    修正後刑法之適用結果，則得易科罰金，以新法之適用結果對被告較有利，依刑
    法第二條第一項前段之規定，依修正後刑法第四十一條第一項前段之規定，就被
    告宣告刑諭知易科罰金及其折算標準。
據上論斷，應依刑事訴訟法第二百九十九條第一項前段，電信法第五十六條第一項，
刑法第二條第一項前段、第十一條前段、第五十六條、第三百三十七條、第四十一條
第一項前段，罰金罰鍰提高標準條例第一條前段、第二條，判決如主文。
本案經檢察官陳新君到庭執行職務。
中      華      民      國      九十      年      三    月    二十九    日
                                      臺灣屏東地方法院刑事第三庭
                                          審判長法  官  黃國永
                                                法  官  余德正
                                                法  官  陳姵君
右正本證明與原本無異。
對於本判決如有不服應於收受送達後十日內向本院提出上訴書狀上訴於台灣高等法院
高雄分院並按他造當事人之人數附具繕本。
                                                書記官  蔡德章
中      華      民      國      九十      年      三    月    二十九    日
得上訴
附錄：
電信法第五十六條
意圖為自己或第三人不法之利益，以有線、無線或其他電磁方式，盜接或
盜用他人電信設備通信者，處五年以下有期徒刑，得併科新台幣一百五十
萬元以下罰金。
意圖供自己或第三人盜接或盜用他人電信設備通信，而製造、變造或輸入
電信器材者，處一年以上七年以下有期徒刑，得併科新台幣三百萬元以下
罰金。意圖供第三人盜接或盜用他人電信設備通信，而販賣、轉讓、出租
或出借電信器材者，亦同。
意圖供自己或第三人犯罪之用而持有前項之電信器材者，處三年以下有期
徒刑，得併科新台幣五十萬元以下罰金。
第一項及第二項之未遂犯罰之。


司法院資訊處製作；財團法人民間司法改革基金會備份。
